【裁判字號】    95,易,1139
【裁判日期】    950728
【裁判案由】    竊盜
【裁判全文】
臺灣高雄地方法院刑事判決              95年度易字第1139號
公 訴 人  臺灣高雄地方法院檢察署檢察官
被    告  丙○○
上列被告因竊盜案件，經檢察官提起公訴（95年度偵字第13511
、13777 號），被告於本院準備程序為有罪之陳述，經合議庭裁
定由受命法官依簡式審判程序獨任審理，判決如下：
    主  文
丙○○連續攜帶兇器竊盜，累犯，處有期徒刑壹年肆月。扣案之
鑰匙、鐵製瑞士刀各壹支，均沒收。
    事  實
一、丙○○前因竊盜、偽造文書、毒品危害防制條例及搶奪等案
    件，經法院分別判處有期徒刑1 年8 月、7 月、8 月、7 月
    確定，並定其應執行之刑為有期徒刑3 年4 月，於民國91年
    7 月18日入監服刑，94年9 月16日縮短刑期假釋付保護管束
    ，同年11月17日保護管束期滿，假釋未經撤銷視為執行完畢
    。詎不知悔改，猶仍基於意圖為自己不法所有之概括犯意聯
    絡，連續於：
  (一)95年5 月3 日上午7 時許，在高雄市○○區○○路461 號前
    ，以自備鑰匙1 支開啟車門之方式，將乙○○所有、原附掛
    YJ-5738 號車牌之藍色自用小貨車1 臺（下稱上開藍色自用
    小貨車，價值約新臺幣（下同）5 萬元）及車內之三角形鐵
    製扳手1 支（起訴書漏載此）予以竊取，得手後即將車牌丟
    棄，車體則留供代步使用。
  (二)同月11日下午3 時許，在高雄市○○區○○路99號前，以客
    觀上足對人之生命及身體安全構成威脅，可供兇器使用之上
    開三角形鐵製扳手1 支，將平日由己○○使用、停放該處之
    車牌號碼YN-9645 號自用小貨車原所附掛之車牌2 面予以卸
    下並竊取之，得手後即改掛於上開藍色自用小貨車前後，而
    為使用。
  (三)同月12日下午5 時許，以改掛YN-9645 號車牌之上開藍色自
    用小貨車搭載同具犯意聯絡之謝昭龍（涉犯竊盜部分，另為
    免訴判決），前往高雄縣大樹鄉○○村○○路79之2 產業道
    路旁之地藏王菩薩廟，2 人並共同徒手竊取甲○○所有、擺
    放在廟前之香爐1 個（價值約為1 萬元），得手後，即載往
    址設同鄉○○村○○路75號之晉正資源回收場，以2,800 元
    之代價，出售予不知情之該場人員何素玉，得款尚未朋分之
    際，旋遭警方查獲，並當場扣得上開藍色自用小貨車1 臺、
    YN-9645 號車牌2 面、香爐1 個（前開物品均已發還），丙○○所有、供竊車所用之鑰匙1 支，及變賣香爐所得2,800
    元，始查悉全情。
  (四)同月14日凌晨0 時20分許，在高雄縣仁武鄉○○村○○路52
    號前，以客觀上足對人之生命及身體安全構成威脅，可供兇
    器使用之自有鐵製瑞士刀1 支，發動機車電門鎖之方式，竊
    取平日由丁○○使用、停放在該處之車牌號碼WBS-288 號輕
    型機車1 部（下稱上開機車），得手後供代步使用。嗣於同
    日凌晨3 時40分許，行經高雄縣鳥松鄉○○路與水管路口之
    際，因形跡可疑為警攔查，並當場扣得上開機車1 部（已發
    還），及丙○○所有、供竊車所用之鐵製瑞士刀1 支。
二、案經乙○○、甲○○訴由高雄縣政府警察局仁武分局報請臺
    灣高雄地方法院檢察署檢察官偵查起訴。
    理  由
一、本件被告丙○○所犯為死刑、無刑徒刑或最輕本刑為3 年以
    上有期徒刑以外之罪，其於準備程序中就被訴犯罪事實，為
    有罪之陳述，經法官告知簡式審判程序之旨，並聽取當事人
    之意見後，依刑事訴訟法第273 條之1 第1 項規定，裁定由
    受命法官獨任進行簡式審判程序，合先指明。
二、前開犯罪事實，業據被告迭於警詢、偵查及本院審理時坦承
    不諱，且核與證人即共同正犯謝昭龍於偵查中結稱之共同行
    竊經過，證人何素玉於偵查中之結證，證人即告訴人乙○○
    、甲○○，及證人即被害人己○○、丁○○於警詢中證述之
    失竊情節，均相符合；並有扣押筆錄暨扣押物品目錄表3 份
    、贓物認領保管單4 紙、車籍作業認可資料2 紙、營利事業
    登記證1 紙及扣押物暨搜證照片共14張附卷足稽，鑰匙及鐵
    製瑞士刀各1 支扣案可憑，足認被告之自白核與事實相符，
    可堪採為認定犯罪事實之依據，本件事證明確，被告各該竊
    盜犯行均堪以認定。
三、查被告行為後，如附表所示之相關法律均業經變更，並俱於
    95年7 月1 日施行，玆經整體比較結果，裁判時法並未較為
    有利，從而依刑法第2 條第1 項規定，自應適用各該行為時
    法，亦即修正前法，合先敘明（至刑法第321 條第1 項第3
    款則未變更）。又查被告執犯事實欄一(二)、(四)之三角形鐵製
    扳手、扣案鐵製瑞士刀既分別得作為旋下車牌、旋開機車電
    門鎖等用途，則質地自屬堅硬，並具有相當之重量，是堪認
    在客觀上足對人之生命及身體安全構成威脅而具有危險性，
    俱可供兇器使用，從而核被告關於就事實欄一(二)、(四)之所為
    ，均係觸犯刑法第321 條第1 項第3 款之攜帶兇器竊盜罪；
    至就事實欄一(三)、(四)之所為，則係均犯修正前刑法第320 條
    第1 項之普通竊盜罪。被告與謝昭龍間，就事實欄一(三)之竊
    盜犯行，有犯意聯絡、行為分擔，均應論以共同正犯。被告
    先後4 次竊盜犯行，時間緊接，觸犯基本構成要件相同之罪
    名，顯係基於概括犯意反覆為之者，為連續犯，應依修正前
    刑法第56條之規定，從一情節重者，亦即事實欄一(四)之攜帶
    兇器加重竊盜罪論處，並加重其刑。末被告曾因竊盜、偽造
    文書、毒品危害防制條例及搶奪等案件，經法院分別判處有
    期徒刑1 年8 月、7 月、8 月、7 月確定，並定其應執行之
    刑為有期徒刑3 年4 月，於91年7 月18日入監服刑，94年9
    月16日縮短刑期假釋付保護管束，同年11月17日保護管束期
    滿，假釋未經撤銷視為執行完畢一節，有臺灣高等法院被告
    前案紀錄表1 份在卷可按，其於該有期徒刑執行完畢後，5
    年內再犯本件有期徒刑以上之罪，為累犯，應依修正前刑法
    第47條之規定加重其刑，並遞加之。
四、審酌被告正值青壯年紀，不思以正當途逕謀取財富，竟連續
    竊取他人財物，甚至攜帶兇器而犯之，已對他人財產權造成
    損害，且對於他人之生命及身體安全，也造成潛在之危險，
    誠有不該，惟念被告於偵、審程序中始終坦承犯行，知所悔
    悟，犯後態度尚稱良好，另並參酌被告之生活狀況、品行、
    智識程度，與所行竊各該物品之價值等一切情狀，爰量處如
    主文所示之刑。又沒收係屬從刑，而從刑附屬於主刑，應依
    主刑所適用之法律（最高法院95年5 月23日第8 次刑事庭會
    議決議參照），查扣案之鑰匙、鐵製瑞士刀各1 支，為被告
    所有供犯罪所用之物，業據被告供陳在卷（高雄縣政府警察
    局仁武分局刑案偵查卷宗第3 頁），俱應依修正前刑法第38
    條第1 項第2 款、第3 項，予以宣告沒收。至被告用以執犯
    事實欄一(二)之三角形鐵製扳手1 支，卷內並無證據顯示屬被
    告所有；另扣案之變賣香爐所得2,800 元，並非被告直接因
    犯罪所得之物，復俱非屬違禁物，均無由宣告沒收，也予指
    明。
據上論斷，應依刑事訴訟法第273 條之1 第1 項、第299 條第1
項前段，刑法第321 條第1 項第3 款、第2 條第1 項前段，修正
前刑法（下同）第28條、第56條、第47條、第38條第1 項第2 款
、第3 項，判決如主文。
本案經檢察官戊○○到庭執行職務。
中    華    民    國    95    年    7     月    28    日
                  刑事第十庭  法  官  莊珮吟
以上正本證明與原本無異。
如不服本判決，應於判決送達後10日內，向本院提出上訴狀。
中    華    民    國    95    年    7     月    28    日
                              書記官  蔡妮君
┌───────────────────────────────────────────────┐
│附表：                                                                                        │
├──────┬─────────────┬─────────────┬───────┬────┤
│相關變更條文│行為時法（下稱舊法）之內容│裁判時法（下稱新法）之內容│比  較  理  由│比較結果│
├──────┼─────────────┼─────────────┼───────┼────┤
│【罰金刑貨幣│依法律應處罰金、罰鍰者，就│中華民國94年1 月7 日法修正│刑法之貨幣單位│經依現行│
│單位之變更】│其原定數額得提高為2 倍至10│施行後，刑法分則編所定罰金│由「元（指銀元│法規所定│
│罰金罰鍰提高│倍（刑法乃係定明10倍）。第│之貨幣單位為新臺幣。94年1 │）」變更為「新│貨幣單位│
│標準條例第1 │1 條所定得提高倍數之規定，│月7 日刑法修正時，刑法分則│臺幣」，且刑法│折算新臺│
│條前段、第5 │於本條例修正後制定之法律，│編未修正之條文定有罰金者，│分則之罰金數額│幣條例第│
│條→刑法施行│不適用之；本條例修正前公布│自94年1 月7 日刑法修正施行│，亦視該分則先│2 條之規│
│法第1 之1 條│之法律，於本條例修正後修正│後，就其所定數額提高為30倍│前曾修正與否，│定折算後│
│第1 項、第2 │其罰金罰鍰數額或法律經全部│。但72年6 月26日至94年1 月│而分別提高3 或│等值，是│
│項          │修正而其罰金罰鍰數額未予變│7 日新增或修正之條文，就其│30倍。        │以新法並│
│            │更者，亦同。              │所定數額提高為3 倍。      │              │未較有利│
├──────┼─────────────┼─────────────┼───────┼────┤
│刑法第33條第│罰金：（銀元）1 元以上。  │罰金：新臺幣1000元以上，以│罰金刑之下限，│舊法有利│
│5 款：罰金刑│                          │百元計算之。              │由銀元10元（依│        │
│下限變更    │                          │                          │前述也提高10倍│        │
│            │                          │                          │）即新臺幣30元│        │
│            │                          │                          │，提高為新臺幣│        │
│            │                          │                          │1000元。      │        │
├──────┼─────────────┼─────────────┼───────┼────┤
│【共同正犯】│二人以上共同實「施」犯罪之│二人以上共同實「行」犯罪行│新法將共同正犯│本案無論│
│ 刑法第28條 │行為者，皆為正犯。        │為者，皆為正犯。          │之範圍予以限縮│適用何者│
│            │                          │                          │，不及於「陰謀│均成立共│
│            │                          │                          │」、「預備」等│同正犯，│
│            │                          │                          │行為階段。    │是新法未│
│            │                          │                          │              │較有利。│
├──────┼─────────────┼─────────────┼───────┼────┤
│ 【連續犯】 │第56條：連續數行為而犯同一│（刪除）                  │新法刪除連續犯│被告先後│
│            │之罪名者，以一罪論。但得加│                          │之規定。      │4 次竊盜│
│            │重其刑至2 分之1 。        │                          │              │犯行，依│
│            │                          │                          │              │新法須分│
│            │                          │                          │              │論併罰，│
│            │                          │                          │              │依舊法則│
│            │                          │                          │              │僅論一罪│
│            │                          │                          │              │，是舊法│
│            │                          │                          │              │有利。  │
├──────┼─────────────┼─────────────┼───────┼────┤
│【累犯變更】│受有期徒刑之執行完畢，或受│受徒刑之執行完畢，或一部之│前案依軍法裁判│本案不論│
│修正前刑法第│無期徒刑或有期徒刑一部之執│執行而赦免後，5 年以內故意│者，及因過失再│適用舊法│
│47條、第49條│行而赦免後，5 年以內再犯有│再犯有期徒刑以上之罪者，為│犯有期徒刑以上│或新法，│
│→修正後刑法│期徒刑以上之罪者，為累犯，│累犯，加重本刑至2 分之1 。│之罪者，是否構│均構成累│
│第47條第1 項│加重本刑至2 分之1 。累犯之│第98條第2 項關於因強制工作│成累犯，新舊法│犯，是以│
│、第2 項、第│規定，於前所犯罪依軍法或於│而免其刑之執行者，於受強制│規定互歧。且新│新法並未│
│49條        │外國法院受裁判者，不適用之│工作處分之執行完畢或一部之│法復另行增訂強│較為有利│
│            │。                        │執行而免除後，5 年以內故意│制工作執行完畢│。      │
│            │                          │再犯有期徒刑以上之罪者，以│後之擬制累犯規│        │
│            │                          │累犯論。累犯之規定，於前所│定。          │        │
│            │                          │犯罪在外國法院受裁判者，不│              │        │
│            │                          │適用之。                  │              │        │
╠══════╪═════════════╧═════════════╧═══════╧════╡
║整體比較結果│新舊法均構成累犯，但新法須論數罪，舊法卻僅論一罪，是以舊法較有利。              │
╚══════╧════════════════════════════════════════╛
附錄本案所犯法條：
《刑法第321 條第1 項第3 款》
犯竊盜罪而有左（下）列情形之一者，處6 月以上、5 年以下有
期徒刑：
三  攜帶兇器而犯之者。


司法院資訊處製作；財團法人民間司法改革基金會備份。
